臺灣臺南地方法院刑事判決　　　　100年度交簡上字第116號
上　訴　人　臺灣臺南地方法院檢察署檢察官
上　訴　人
即　被　告　葉士銘
上列上訴人等因被告犯過失傷害案件，不服本院中華民國100 年
8月25日100年度交簡字第2033號第一審簡易判決（聲請案號：10
0 年度調偵字第1273號），均提起上訴，本院管轄之第二審合議
庭判決如下：
    主    文
上訴均駁回。
葉士銘緩刑貳年
    事實及理由
一、本院審理結果，認第一審簡易判決認事、用法及量刑均無不
    當，應予維持，並引用第一審簡易判決書記載之事實、證據
    及理由（如附件）。
二、原審以被告罪證明確，依刑事訴訟法第449 條第2項、第454
    條第1項，刑法第284條第2項前段、第62條、第41條第1項前
    段，刑法施行法第1 條之1，量處有期徒刑2月，並諭知以新
    臺幣1千元折算1日之易科罰金折算標準。上訴人即檢察官循
    告訴人之聲請意旨略以：依鑑定結果，認定被告為肇事主因
    ，且本件車禍事件造成告訴人受有左側脛骨與腓骨上端開放
    性粉碎骨折、左側第五肋骨骨折等嚴重傷害。又被告未與告
    訴人達成和解，更於案發後未加聞問，顯見被告犯後態度不
    佳，亦無悔意，是原審判決量刑過輕為由，提起上訴。上訴
    人即被告上訴意旨則以：伊已與告訴人達成民事和解，認原
    審量刑過重等語為由，提起上訴。按關於刑之量定，係實體
    法上賦予法院得為自由裁量之事項，法院如已斟酌刑法第57
    條各款所列情狀，而未逾越法定刑度，或濫用其權限，尚難
    謂為違法。況且，在同一犯罪事實與情節，如別無其他加重
    或減輕之原因，下級審法院量定之刑，亦無過重或失輕之不
    當情形，上級審法院對下級審法院之職權行使，原則上應予
    尊重（最高法院85年度台上字第2446號判決意旨參照）。經
    查，被告於案發後均坦承犯行，而原審亦審酌被告因業務過
    失肇致本件車禍，並考量被告之過失程度、告訴人之傷勢輕
    重，及當時雖經調解，然就賠償金額因雙方無法達成共識，
    致未成立民事上和解，暨其家庭狀況、智識、經驗等一切情
    狀，量處有期徒刑2月，並諭知如易科罰金以新台幣1千元折
    算1 日之折算標準，本院審酌原判決並無違法之處，量刑亦
    無顯然不當之情。是原判決認事用法既無違誤，則本件檢察
    官以原審量刑過輕為由，及被告以原審判決過重為由，分別
    提起上訴，指摘原判決不當，均核無理由，應均予以駁回。
三、另查，被告前未曾受有期徒刑以上刑之宣告，有臺灣高等法
    院被告全國前案紀錄表在卷為憑。而被告於本院審理期間業
    與告訴人達成和解，有卷附和解筆錄1 份在卷可稽（本院卷
    第26至27頁），告訴人亦具狀表示願意原諒被告等語（本院
    卷第28至29頁），此乃原審未及審酌之處。茲念被告僅因一
    時失慮，致罹刑典，經此偵、審程序及罪刑之宣告，當已知
    所警惕，信無再犯之虞，本院認所宣告之刑以暫不執行為適
    當，併予緩刑2 年之宣告，以啟自新。
據上論斷，應依刑事訴訟法第455 條之1第1項、第3項、第373條
、第368條，刑法第74條第1項第1款，判決如主文。
本案經檢察官郭書鳴到庭執行職務。
中    華    民    國    100   年    11    月    30    日
                    刑事第十一庭  審判長法  官  張銘晃
                                        法  官  許嘉容
                                        法  官  曾仁勇
以上正本證明與原本無異。
本件不得上訴。
                                        書記官  張宜柔
中    華    民    國    100   年    11    月    30    日
附件
臺灣臺南地方法院刑事簡易判決       100年度交簡字第2033號
聲  請  人  臺灣臺南地方法院檢察署檢察官
被      告  葉士銘  男  44歲（民國○○年○月○○日生）
                    身分證統一編號：Ｚ000000000號
                    住臺南市○區○○路一段200巷36號
上列被告因業務過失傷害案件，經檢察官聲請以簡易判決處刑（
100年度調偵字第1273號），本院判決如下：
    主  文
葉士銘犯業務過失傷害罪，處有期徒刑貳月，如易科罰金，以新
臺幣壹仟元折算壹日。
    事實及理由
一、本件犯罪事實及證據，均引用檢察官聲請簡易判決處刑書（
    如附件）之記載。
二、核被告所為，係犯刑法第284條第2項前段之業務過失傷害罪
    。被告於肇事後，犯罪未被有偵查權之公務員或機關發覺前
    ，隨同傷者至醫院處理並當場承認為肇事人，向到場處理之
    臺南市政府警察局交通事故處理小組警員王敏雄自首，坦承
    犯行進而接受裁判等情，有臺南市○○○○○道路交通事故
    肇事人自首情形紀錄表附於臺南市政府警察局永康分局刑案
    偵查卷第22頁可稽，被告行為合乎自首之要件，爰依刑法第
    62條規定減輕其刑。本院審酌被告因業務過失肇致本件車禍
    ，因而使告訴人受傷，並考量被告之過失程度、告訴人之傷
    勢輕重，及本件車禍雖經調解，然就賠償金額因雙方無法達
    成共識，迄今尚未成立民事上和解，暨其家庭狀況、智識、
    經驗等一切情狀，量處如主文所示之刑，並諭知易科罰金之
    折算標準，以資儆懲。
三、依刑事訴訟法第449條第1項前段、第454條第2項，刑法第
    284條第2項前段、第62條、41條第1項前段，刑法施行法第1
    條之1，逕以簡易判決處刑如主文，併諭知易科罰金之折算
    標準。
四、如不服本件判決，得自收受送達之日起10日內，向本院提起
    上訴狀（須附繕本），上訴於本院管轄之第二審地方法院合
    議庭。
中    華    民    國   100    年    8     月    25    日
                  刑事第一庭  法  官  郭千黛
以上正本證明與原本無異。
如不服本判決，應於判決送達後10日內，向本院提出上訴書狀（
應附繕本）。
                              書記官  張宜柔
中    華    民    國   100    年    8     月    25    日
附錄本案論罪科刑法條：
中華民國刑法第284條
（過失傷害罪）
因過失傷害人者，處6月以下有期徒刑、拘役或5百元以下罰金，
致重傷者，處1年以下有期徒刑、拘役或5百元以下罰金。
從事業務之人，因業務上之過失傷害人者，處1年以下有期徒刑
、拘役或1千元以下罰金，致重傷者，處3年以下有期徒刑、拘役
或2千元以下罰金。
附件
臺灣臺南地方法院檢察署檢察官聲請簡易判決處刑書
                                   100年度調偵字第1273號
    被      告  葉士銘  男  44歲（民國○○年○月○○日生）
                        住臺南市○區○○路一段200巷36號
                        國民身分證統一編號：Ｚ000000000號
    選任辯護人  徐美玉律師
                黃溫信律師
                黃紹文律師
上列被告因過失傷害案件，業經偵查終結，認為宜聲請以簡易判
決處刑，茲將犯罪事實及證據並所犯法條分敘如下：
        犯罪事實
一、葉士銘係大貨車司機，為從事駕駛業務之人，於民國99年8
    月7日17時10分許，駕駛車牌號碼196-UG號自用大貨車，沿
    臺南市永康區○○○街241巷由南往北方向行駛，途經上開
    路段與201巷口時，本應注意左方車應禮讓右方車先行，而
    依當時天候晴、日間自然光線、柏油路面乾燥、無缺陷、無
    障礙物、視距良好等情，並無不能注意之情事，竟疏於注意
    而貿然前行，適楊榮和騎乘車牌號碼KT9-275號重型機車沿
    蔦松一街201巷由東往西方向駛至，亦疏未注意車前狀況、
    減速慢行，致2車相撞，楊榮和因而人車倒地，並受有左側
    脛骨與腓骨上端之開放性粉碎骨折、左側第五肋骨骨折等傷
    害。
二、案經楊榮和訴由臺南市政府警察局永康分局移送偵辦。
        證據並所犯法條
一、訊據被告葉世銘坦承上開犯罪事實不諱，核與告訴人楊榮和
    情節大致相符，復有交通事故現場圖、道路交通事故調查報
    告表、臺南市政府交通局車輛行車事故鑑定委員會鑑定意見
    書各1份、道路交通事故照片16張、診斷證明書1紙等附卷可
    稽，本件事證明確，被告犯嫌應堪認定。
二、核被告所為，係犯刑法第284條第2項前段之業務過失傷害罪
    嫌。
三、依刑事訴訟法第451條第1項聲請逕以簡易判決處刑。
      此  致
臺灣臺南地方法院
中    華    民    國   100    年    7     月    25    日
                              檢  察  官  錢 鴻 明
本件證明與原本無異
中    華    民    國   100    年    8     月    5     日
                              書  記  官  沈 妙 玲
附錄法條：
刑法第284條
因過失傷害人者，處6月以下有期徒刑、拘役或5百元以下罰金；
致重傷者，處1年以下有期徒刑、拘役或5百元以下罰金。
從事業務之人，因業務上之過失傷害人者，處1年以下有期徒刑
、拘役或1千元以下罰金；致重傷者，處3年以下有期徒刑、拘役
或2千元以下罰金。
附記事項：
本件係依刑事訴訟法簡易程序辦理，法院簡易庭得不傳喚被告、
輔佐人、告訴人、告發人等出庭即以簡易判決處刑；被告、被害
人、告訴人等對告訴乃論案件如已達成民事和解而要撤回告訴或
對非告訴乃論案件認有受傳喚到庭陳述意見之必要時，請即另以
書狀向簡易法庭陳述或請求傳訊。